【裁判字號】    97,抗,1635
【裁判日期】    971230
【裁判案由】    假處分
【裁判全文】
臺灣高等法院民事裁定                  97年度抗字第1635號
抗  告  人  沛亨國際有限公司
法定代理人  戊○○
相  對  人  保利錸光電股份有限公司
法定代理人  丙○○○
相  對  人  丙○○○
            根現建設股份有限公司
法定代理人  乙○○
相  對  人  乙○○
            行政院國家發展基金管理會
法定代理人  己○○
相  對  人  甲○○
            丁○○
上列當事人間定暫時狀態之處分事件，對於中華民國97年8 月22
日臺灣板橋地方法院97年度裁全字第5342號所為裁定提起抗告，
本院裁定如下：
    主  文
原裁定廢棄。
本件移送臺灣台北地方法院。
    理  由
一、按定暫時狀態假處分之聲請，除有急迫情形時，得由請求標
    的所在地之地方法院管轄外，專屬由本案管轄法院管轄。該
    所謂本案管轄法院，除訴訟現繫屬於第2 審者外，係指訴訟
    已繫屬或應繫屬之第1 審法院而言。又受理該假處分聲請之
    法院違背專屬管轄之規定，誤認有管轄權而為實體裁定者，
    參照民事訴訟法第452 條第2 項規定意旨，抗告法院應以裁
    定廢棄原裁定，將該事件移送於管轄法院，此觀民事訴訟法
    第28條、第524 條第2 項、第533 條、第534 條及第538 條
    規定自明（最高法院91年度台抗字第17號裁定參照）。
二、抗告人聲請意旨略以：
  (一)相對人保利錸光電股份有限公司（下稱保利錸公司）第4 屆
    董事任期至97年6 月29日止，乃於97年6 月27日召開97年度
    股東常會，選任相對人丙○○○、根現建設股份有限公司（
    下稱根現公司，法人代表為訴外人王成鐘，嗣改派為相對人
    乙○○）、行政院國家發展基金管理會（下稱國發會，法人
    代表即相對人甲○○）、案外人劉柏宏（嗣改派為相對人丁
    ○○），及抗告人（法人代表徐敏健）共5 席為第五屆董事
    另選任第三人耀華玻璃股份有限公司管理委員會（下稱耀華
    公司）擔任監察人。
  (二)依公司法第203 條第1 項及第2 項規定，獲選票代表選舉權
    最多之董事即相對人丙○○○，應於97年7 月14日前召集第
    1 次董事會，竟遲至同年月17日始發出第5 屆第1 次董事會
    召集通知，喪失其為第1 次召集董事會召集人身分，相對人
    丙○○○所召開之第1 次董事會決議自屬無效。相對人丙○
    ○○明知其已喪失召集權人身分，竟仍於97年8 月25日召集
    第5 屆第2 次董事會。
  (三)抗告人已以台灣台北地方法院97年訴字第5737號事件，請求
    確認「保利錸公司於97年7 月25日所召集之第五屆第一次董
    事會決議無效，應更為重新召集，上開期日出席之董事、監
    察人共計四人不得支領每人新台幣五千元之出席費，共計新
    台幣二萬元」，為免保利錸公司因無召集權人丙○○○再召
    開董事會做成無效決議，爰依民事訴訟法第538 條規定，聲
    請定暫時狀態之處分，准許抗告人供擔保後，於台灣台北地
    方法院97年訴字第5737號訴訟判決確定或撤回前，保利錸公
    司不得召開董事會、根現公司（法人代表乙○○）、國發基
    金（法人代表甲○○、丁○○）不得以保利錸公司董事之名
    義行使董事職權；根現公司及國發基金不得另行指定其他自
    然人代行保利錸公司董事職權；並選任柯清貴律師代行保利
    錸公司董事長職權，柯清貴律師及林美玲會計師共同代行董
    事會職權等語。
三、查，抗告人主張本件定暫時狀態處分之本案訴訟即抗告人（
    原告）與監察人耀華公司（被告）間，確認董事會決議無效
    之訴，現由台灣台北地方法院以97年訴字第5737號事件受理
    在案，有起訴狀可證（見原法院卷聲請人之聲證二）；抗告
    人復未陳明本件定暫時狀態處分之聲請有何急迫情形，其請
    求定暫時狀態之標的或行為所在地為原法院管轄，是依首揭
    說明，原法院即非本件定暫時狀態處分之管轄法院。抗告人
    向無管轄權之原法院為本件定暫時狀態處分之聲請，原法院
    亦誤認有管轄權而為實體裁定，即有未合，抗告意旨指摘原
    裁定不當，求予廢棄，為有理由，應由本院廢棄原裁定並將
    本件移送臺灣台北地方法院管轄。
四、爰裁定如主文。
中    華    民    國    97    年    12    月    30    日
                    民事第十五庭
                        審判長法  官  林恩山
                              法  官  郭松濤
                              法  官  陳雅玲
正本係照原本作成。
本裁定除以適用法規顯有錯誤為理由，並經本院許可外，不得再
抗告。如提起再抗告，應於收受後10日內委任律師為訴訟代理人
向本院提出再抗告狀。並繳納再抗告費新台幣１千元。
中    華    民    國    98    年    1     月    5     日
                              書記官  葉國乾


司法院資訊處製作；財團法人民間司法改革基金會備份。
